【裁判字號】    98,上訴,2440
【裁判日期】    981214
【裁判案由】    毒品危害防制條例
【裁判全文】
臺灣高等法院臺中分院刑事判決        98年度上訴字第2440號
上  訴  人
即  被  告  甲○○
上列上訴人因違反毒品危害防制條例案件，不服臺灣彰化地方法
院98年度訴字第1168號中華民國98年9月24日第一審判決（起訴
案號：臺灣彰化地方法院檢察署98年度偵緝字第57號），提起上
訴，本院判決如下：
    主  文
上訴駁回。
    理  由
一、按依刑事訴訟法第350條、第361條、第362條、第367條規定
    ，不服地方法院之第一審判決而上訴者，須提出上訴書狀，
    並應敘述具體理由，為上訴必備之程式；其所提出之書狀未
    敘述上訴理由，或僅曾以言詞陳述上訴理由者，均應於上訴
    期間屆滿後20日內補提理由書於第一審法院。第一審法院經
    形式審查，認逾期未補提上訴理由者，應定期間先命補正；
    逾期未補正者，為上訴不合法律上之程式，應以裁定駁回。
    倘已提出上訴理由，但所提非屬具體理由者，則由第二審法
    院以上訴不合法律上之程式，判決駁回。而所謂具體理由，
    必係依據卷內既有訴訟資料或提出新事證，指摘或表明第一
    審判決有何採證認事、用法或量刑等足以影響判決本旨之不
    當或違法，而構成應予撤銷之具體事由，始克當之（例如：
    依憑證據法則具體指出所採證據何以不具證據能力，或依憑
    卷證資料，明確指出所為證據證明力之判斷如何違背經驗、
    論理法則）；倘僅泛言原判決認定事實錯誤、違背法令、量
    刑失之過重或輕縱，而未依上揭意旨指出具體事由，或形式
    上雖已指出具體事由，然該事由縱使屬實，亦不足以認為原
    判決有何不當或違法者（例如：對不具有調查必要性之證據
    ，法院未依聲請調查亦未說明理由，或援用證據不當，但除
    去該證據仍應為同一事實之認定），皆難謂係具體理由，俾
    與第二審上訴制度旨在請求第二審法院撤銷、變更第一審不
    當或違法之判決，以實現個案救濟之立法目的相契合，並節
    制濫行上訴（最高法院97年度臺上字第892號刑事判決意旨
    參照）。
二、本件上訴人即被告（下稱被告）甲○○上訴狀所載理由略謂
    ：(一)被告於偵訊時均明確表示，被告係藉由每次購買海洛因
    數小包之後，再自行分裝出售於友人，剩餘之量再留下供自
    己施用，然法院並不採信被告所言，認被告販毒行為必有暴
    利，而於庭訊時一再問及獲利情形，嗣因被告辯護律師告知
    被告，此非本案爭點，以致被告隨口回答「每次賺約一百元
    」，然被告販毒行為之目的動機僅係為求解自身毒癮而已，
    自始並未有任何金錢上之獲利。原審以認被告係為牟金錢之
    獲利而販毒已有不當，且未考量被告自始即有反思、坦承犯
    行，且販賣次數、數量等僅止於吸毒友儕間之互通有無，危
    害社會之程度非屬重大，量刑有過重之虞。(二)原判決認定被
    告與另案被告林煌堯於97年7月7日晚上共同販賣第一級毒品
    海洛因予賴嘉德部分，與事實不符。當日係因賴嘉德曾多次
    撥打林煌堯手機，卻一直無法聯繫上，而賴嘉德知被告常與
    林煌堯一起，遂撥打被告手機欲找林煌堯，經確認被告與林
    煌堯當時正在一起，即叫被告轉知林煌堯，要林煌堯過去找
    他，因林煌堯無交通工具而託被告載他前去，被告確實不知
    他們二人之間購毒交易，更未參與該行為，且98年上訴字第
    570號判決亦指出：賴嘉德曾向林煌堯購買海洛因6次，每次
    均係二人直接聯絡，足證賴嘉德如欲購買毒品，實不必聯絡
    被告購毒事宜，再透過被告通知林煌堯，原審認定被告係與
    林煌堯共同販毒，實有違反經驗法則，為此依法提起上訴云
    云。
三、經查：
（一）被告因不服地方法院之第一審判決，而於98年10月13日向
      原審法院提出聲明上訴狀，並於同年16日補提上訴理由狀
      ，則依刑事訴訟法第361條第2項條文、立法修正理由及上
      開最高法院判決意旨，被告倘已提出上訴理由，但所提非
      屬具體理由者，則由第二審法院以上訴不合法律上之程式
      ，以判決駁回之。至於上訴理由是否具體，係屬第二審法
      院審查範圍，則不在命補正之列（參見法院辦理刑事訴訟
      案件應行注意事項第162點），合先敘明。
（二）本件原判決係以上訴人即被告甲○○原審中之自白、證人
      楊謹鴻、賴嘉德、黃憲忠之證詞、行動電話門號00000000
      00號、0000000000號之監聽譯文等為據，認定被告有3次
      販賣第一級毒品之犯行，審酌被告甲○○之前曾受有期徒
      刑執行完畢後，5年內故意再犯本件有期徒刑以上刑之罪
      ，有累犯之加重事由，其販賣第一級毒品之對象僅有3人
      ，數量與價格均尚輕微，與毒品大盤之大量出售毒品賺取
      鉅額價差者有別，認被告犯罪情狀堪予憫恕，適用刑法第
      59條酌量減輕其刑，並審酌被告明知毒品海洛因戕害國人
      身心健康，為圖一己之私利竟分別販賣海洛因予上揭購買
      毒品者，販賣第一級毒品海洛因影響社會治安不輕、戕害
      國民身心健康，惟念其於犯後坦承上揭販賣海洛因之犯行
      ，犯後態度尚可等一切情狀，分別量處有期徒刑15年4月
      、15年10月、15年10月，應執行有期徒刑16年8月，未扣
      案之犯罪所得及行動電話（內含門號0000000000號晶片卡
      1張）1支均沒收等情，均已詳敘所憑證據、認定理由及量
      刑依據。從形式上觀察，原判決並無認定事實錯誤、量刑
      瑕疵或違背法令之情形可言。被告上訴固具備形式上之理
      由，惟其上訴理由僅係單純否認原審認定之犯罪事實，並
      對原判決就刑之量定已詳予說明審酌之事項，漫為爭執，
      非但空泛無據，亦未依卷內既有訴訟資料或提出新事證，
      指摘或表明原判決有何採證認事、用法或量刑等足以影響
      判決本旨之不當或違法，構成應撤銷之具體事由，難認已
      提出具體之上訴理由，揆諸上開規定，其上訴顯屬違背法
      律上之程式，應予駁回，並不經言詞辯論為之。
四、據上論斷，應依刑事訴訟法第367條前段、第372條，判決如
    主文。
中    華    民    國    98    年    12    月    14    日
            刑事第十一庭  審判長法  官  陳  朱  貴
                                法  官  陳  慧  珊
                                法  官  郭  同  奇
以上正本證明與原本無異。
如不服本判決應於收受送達後十日內向本院提出上訴狀，其未敘
述上訴之理由者並得於提起上訴後十日內向本院補提理由書（均
須按他造當事人之人數附繕本）「切勿逕送上級法院」。
                                書記官  康  孝  慈
中    華    民    國    98    年    12    月    14    日


司法院資訊處製作；財團法人民間司法改革基金會備份。
